【裁判字號】    97,抗,794
【裁判日期】    970530
【裁判案由】    強制執行
【裁判全文】
臺灣高等法院民事裁定                   97年度抗字第794號
    抗  告  人  杜拜資產管理股份有限公司
    法定代理人  乙○○
上列抗告人與相對人丙○○、甲○○間清償債務強制執行事件，
抗告人對於中華民國97年4月18日臺灣臺北地方法院97年度執字
第24634號裁定，提起抗告，本院裁定如下：
    主  文
原裁定廢棄。
    理  由
一、抗告意旨略以：本件原債權人台東區中小企業銀行股份有限
    公司（下稱台東中小企銀）讓與其對相對人之債權予第三人
    亞太金聯資產管理股份有限公司（下稱亞太金聯公司），該
    公司再讓與本件債權予抗告人，故抗告人為強制執行法第4
    條之2第1項第1款所稱之繼受人。從而抗告人檢具債權憑證
    、讓渡書、借款憑證（借據）及相對人最新戶籍謄本聲請強
    制執行，應屬合法，且並無強制執行程序無法進行之情形。
    是原法院以抗告人未補正第二次債權讓與通知債務人之證明
    文件為由，駁回抗告人強制執行之聲請，自有未合，爰提起
    抗告請求廢棄原裁定等語。
二、按執行名義成立後，債權人將債權讓與他人，該他人為強制
    執行法第4條之2第1項第1款所稱之繼受人，得以原執行名義
    聲請強制執行（最高法院95年台上字第1523號判決意旨參照
    ）。次按債權之讓與，非經讓與人或受讓人通知債務人，對
    於債務人不生效力；但法律另有規定者，不在此限，民法第
    297條第1項定有明文。從而債權之讓與，非經讓與人或受讓
    人通知債務人，對於債務人固不生效力，惟法律設此規定之
    本旨，無非使債務人知有債權讓與之事實，受讓人對於債務
    人主張受讓事實而行使債權時，既足使債務人知有債權讓與
    之事實，即應認為兼有通知之效力（最高法院22年上字第
    1162號判例、75年度台上字第2293號判決要旨參照）。
三、經查本件債權經原債權人台東中小企銀讓與第三人亞太金聯
    公司後，再由該公司於民國97年1月2日讓與抗告人，有台灣
    屏東地方法院97年度執字第445號債權憑證、債權讓與證明
    書正本、借據影本等為證（見原審卷第5至6、8至9頁），則
    系爭債權業於97年1月2日移轉予抗告人。又上開債權憑證屬
    於強制執行法第4條第1項第6款之執行名義，而抗告人受讓
    上開債權憑證，自屬強制執行法第4條之2第1項第1款所稱之
    繼受人，得以原執行名義聲請強制執行。從而抗告人縱使未
    以存證信函通知相對人關於債權讓與事宜，惟抗告人既已持
    上開債權憑證為執行名義，而對相對人聲請強制執行，則抗
    告人對於相對人主張受讓之事實同時行使債權，應認為同時
    兼有通知債權讓與之效力，於法自無不合。此外抗告人業於
    97年4月11日具狀陳報聲請公示送達俾補正債權讓與通知，
    並檢附相對人之最新戶籍謄本1份（見原審卷第26至29頁）
    ，則抗告人曾否對相對人送達債權讓與通知，以及是否因無
    法送達而應另行公示送達，亦有查明之必要。是抗告人主張
    本件應續行強制執行程序等情，應屬有據。原裁定以抗告人
    未遵期補正債權讓與通知債務人之證明文件（即存證信函）
    為由，駁回抗告人強制執行之聲請，尚有未洽。抗告意旨指
    摘原裁定不當，聲明廢棄，為有理由，爰由本院予以廢棄，
    發回原法院另為適法之處理。
四、據上論結，本件抗告為有理由，爰裁定如主文。
中  華    民    國    97    年    5    月     30      日
                民事第七庭
                      審判長法  官  鄭三源
                            法  官  王聖惠
                            法  官  邱  琦
正本係照原本作成。
本裁定除以適用法規顯有錯誤為理由，並經本院許可外，不得再
抗告。如提起再抗告，應於收受後10日內委任律師為代理人向本
院提出再抗告狀。並繳納再抗告費新台幣１千元。
中    華    民    國    97    年    6     月    2     日
                            書記官  廖艷莉


司法院資訊處製作；財團法人民間司法改革基金會備份。
